# 投资基金合伙企业账务处理

提问人：hbwgh 时间：2021-12-21 16:46:35
陈老师好：实务中，A公司和其他多方共同成立基金合伙企业，A公司作为有限合伙人，份额为20%，不是执行实务合伙人，请问这种投资应作为什么科目核算？是长期股权投资还是作为金融工具？谢谢。

回答人：chenyiwei
应首先判断对该基金合伙企业有无重大影响。有重大影响的，作为其他非流动资产列报，但会计核算模式类似于长期股权投资的权益法；不具备重大影响的，作为以公允价值计量且其变动计入损益的金融资产核算。
在考虑有无重大影响时，主要考虑：该合伙企业的设立目的；其投资方向和标的是否事先确定，投资标的的经营方向与本企业主营业务有无关联；
该合伙企业的利润分配和亏损分担机制等。